臺灣新竹地方法院刑事判決　　　　　　　 95年度訴字第144號
　　公　訴　人　臺灣新竹地方法院檢察署檢察官
　　被　　　告　甲○○
上列被告因違反毒品危害防制條例案件，經檢察官提起公訴（95
年度毒偵字第271號），本院依簡式審判程序判決如下：
    主  文
甲○○施用第一級毒品，累犯，處有期徒刑柒月。扣案之注射針
筒壹支，沒收。
    事  實
一、甲○○於民國89年間，因持有毒品案件，經本院於89年12
    月26日以89年度易字第864號判處有期徒刑5月、諭知易科罰
    金折算標準確定；於89年間，因竊盜案件，經本院於90年
    8月29日以89年度訴字第537號判處有期徒刑10月確定；於
    90年間，因違反毒品危害防制條例案件，經本院於90年8月3
    日以90年度訴字第243號判處有期徒刑7月確定；於90年間
    ，因違反毒品危害防制條例案件，經本院於90年9月20日以9
    0年度易字第584號判處有期徒刑3月、諭知易科罰金折算標
    準確定。上開4案件，經本院於91年12月30日以91年度聲字
    第822號裁定應執行有期徒刑1年10月確定，迄於93年3月26
    日縮刑期滿執行完畢。
二、甲○○前於87年間，施用毒品案件，經本院以87年度毒聲字
    第901號裁定送觀察、勒戒後，認無繼續施用毒品傾向，於
    88年1月27日執行完畢而釋放。又於89年間，因2犯施用毒品
    案件，經本院以89年度毒聲字第1645號裁定送觀察、勒戒後
    ，認有繼續施用毒品傾向，再經本院以89年度毒聲字第2099
    號裁定令入戒治處所施以強制戒治，並於90年3月30日停止
    戒治付保護管束，迄至90年8月18日因保護管束期滿而執行
    完畢。
三、甲○○仍不知悔改，復於上開強制戒治執行完畢後5年內，
    另基於施用第一級毒品海洛因之犯意，於94年11月14日中午
    ，在新竹市○○路200巷2號住處內，以注射針筒將海洛因注
    射入體內之方式，施用第一級毒品海洛因1次。嗣為警於94
    年11月14日下午4時30分許，在上址查獲，並扣得甲○○所
    有、供施用海洛因所用之注射針筒1支。
四、案經新竹市警察局第三分局報請臺灣新竹地方法院檢察署檢
    察官偵查起訴。
    理  由
甲、程序部分：
    本件被告甲○○所犯施用毒品罪，係非死刑、無期徒刑、最
    輕本刑為3年以上有期徒刑之罪，被告於本院準備程序進行
    中，就被訴事實為有罪之陳述，經本院合議庭認合於刑事訴
    訟法第273條之1第1項之規定，裁定進行簡式審判程序，合
    先敘明。
乙、實體部分：
一、證據
（一）訊據被告甲○○對於事實三所載犯罪事實，於本院準備程
      序、審理中均供承不諱，而被告為警查獲所採集之尿液（
      代號：C-199），經送台灣檢驗科技股份有限公司檢驗結
      果，呈海洛因經人體代謝後之嗎啡陽性反應，此有真實姓
      名代號對照表、台灣檢驗科技股份有限公司於94年11月24
      日出具之濫用藥物尿液檢驗報告附卷可稽（見交查字第30
      4號偵查卷第12、13頁），另有被告所有、供施用海洛因
      所用之注射針筒1支扣案可資佐證，是認被告上開自白內
      容應與事實相符，其施用第一級毒品海洛因犯行，堪予認
      定。
二、被告前於87年間，施用毒品案件，經本院以87年度毒聲字第
    901號裁定送觀察、勒戒後，認無繼續施用毒品傾向，於88
    年1月27日執行完畢而釋放。又於89年間，因2犯施用毒品案
    件，經本院以89年度毒聲字第1645號裁定送觀察、勒戒後，
    認有繼續施用毒品傾向，再經本院以89年度毒聲字第2099號
    裁定令入戒治處所施以強制戒治，並於90年3月30日停止戒
    治付保護管束，迄至90年8月18日因保護管束期滿而執行完
    畢等情，有臺灣高等法院被告前案紀錄表、在監在押全國紀
    錄表在卷可按，被告於上開強制戒治執行完畢後5年內再犯
    本案施用第一級毒品毒品犯行，自應依法予以論科。
三、論罪科刑
（一）核被告甲○○所為，係犯毒品危害防制條例第10條第1項
      之施用第一級毒品罪。其持有第一級毒品海洛因之低度行
      為，為施用第一級毒品海洛因之高度行為所吸收，不另論
      罪。
（二）被告於89年間，因持有毒品案件，經本院於89年12月26
      日以89年度易字第864號判處有期徒刑5月、諭知易科罰金
      折算標準確定；於89年間，因竊盜案件，經本院於90年
      8月29日以89年度訴字第537號判處有期徒刑10月確定；
      於90年間，因違反毒品危害防制條例案件，經本院於90年
      8月3日以90年度訴字第243號判處有期徒刑7月確定；於
      90年間，因違反毒品危害防制條例案件，經本院於90年9
      月20日以9 0年度易字第584號判處有期徒刑3月、諭知易
      科罰金折算標準確定。上開4案件，經本院於91年12月30
      日以91年度聲字第822號裁定應執行有期徒刑1年10月確定
      ，迄於93年3月26日縮刑期滿執行完畢等情，有臺灣高等
      法院被告前案紀錄表以及臺灣新竹地方法院檢察署刑案資
      料查註紀錄表附卷可佐，被告前受有期徒刑之執行完畢後
      ，其於5年以內再犯本件有期徒刑以上之罪，為累犯，應
      依刑法第47條之規定，加重其刑。
（三）爰審酌被告無視法令之禁止，前已因施用毒品案件，經裁
      定觀察勒戒、強制戒治後，仍施用足以導致精神障礙及生
      命危險之成癮性毒品，顯無悔改之意，兼以施用毒品所生
      危害以自戕健康為主，及其施用期間長短，犯後坦承犯行
      等一切情狀，量處如主文所示之刑。
四、扣案之注射針筒1支，均為被告所有、供其為施用海洛因所
    用之物，業據被告供承在卷，依刑法第38條第1項第2款之規
    定，併予宣告沒收。
五、據上論斷，應依刑事訴訟法第273條之1第1項、299條第1項
    前段，毒品危害防制條例第10條第1項，刑法第11條前段、
    第47條、第38條第1項第2款，判決如主文。
本案經檢察官許恭仁到庭執行職務。
中　　華　　民　　國　　94　　年　　4 　　月　　21　　日
                  刑事第一庭法    官  黃美文
以上正本證明與原本無異。
如不服本判決，應於判決送達後10日內向本院提出上訴狀 (應附
繕本 )，上訴於臺灣高等法院。
中　　華　　民　　國　　94　　年　　4 　　月　　21　　日
                            書 記 官  陳秀子
附錄本案論罪科刑法條全文：
毒品危害防制條例第10條第壹項：
施用第一級毒品者，處 6 月以上 5 年以下有期徒刑。
